# 院线出售旗下影院会计处理

提问人：PIL 时间：2017-09-05 16:23:50
A影业投资管理公司与B影业投资管理公司达成协议如下： A旗下影院为分公司C，B购买影院C的经营性资产如影院装修、影院放映设备、音响设备、出票系统等，不包括影院所有的债权债务；A需注册新的法人公司D注入上述资产，并配合B完成工商变更，随后将分公司影院C注销。 1 、A公司会计处理如下： 接收影院的资产 设立法人公司 处置法人公司 借：固定资产等借：长期股权投资 借：银行存款 贷：其他应付款-影院 贷：固定资产等 贷：长期股权投资、投资收益
2 、影院剥离资产至A公司会计处理： 借:其他应收款-A 贷：固定资产等
3 、C公司注销时，其剩余资产、负债并入总公司A 借：资产 贷：负债 贷：未分配利润（C公司自成立至注销累计实现的净利润）
请各位老师赐教，以上处理是否有不妥之处。

回答人：chenyiwei
其他处理大体上没有问题。但处置D公司股权时，能否终止确认以及能否将D排除出A的合并报表范围，还要结合具体的背景信息分析确定，例如有无回购承诺、流动性支持承诺、保底收益承诺等。